【裁判字號】    99,上訴,2382
【裁判日期】    990915
【裁判案由】    違反森林法
【裁判全文】
臺灣高等法院刑事判決                99年度上訴字第2382號
上  訴  人
即  被  告  乙○○
上列上訴人因違反森林法案件，不服臺灣板橋地方法院98年度訴
字第2412號，中華民國99年5 月14日第一審判決（起訴案號：臺
灣板橋地方法院檢察署98年度偵字第3642、14966號），提起上
訴，本院判決如下：
    主  文
上訴駁回。
    事  實
一、乙○○於民國（下同）97年10月間，因違反森林法案件，為
    臺灣板橋地方法院判處有期徒刑4月、4月、5 月，應執行有
    期徒刑1 年（於本案不構成累犯）。詎仍不知悔改，與羅徐
    郎、張介瀚3 人（羅徐郎、張介瀚違反森林法部分，原審法
    院另行審結），共同意圖為自己不法之所有，基於竊取森林
    主產物之犯意聯絡，先於97年12月2日上午9時34分許，共同
    前往臺北縣土城市○○路○段130之4 號「吉利汽車商行」，
    向不知情之游國正承租車牌號碼ＥＥ－８５１７號自用小貨
    車1 部，然後由張介瀚駕駛上開車輛搭載羅徐郎、乙○○，
    結夥三人前往臺北縣三峽鎮○○段有木小段四之一地號，為
    行政院農業委員會林務局烏來工作站所管理之國有林地，竊
    取由行政院農業委員會林務局烏來工作站所管領，植生於該
    地之森林主產物牛樟樹1棵（山價新臺幣【下同】46585元）
    ，並將該樹砍成12段後，共同將之裝載於上開車牌號碼ＥＥ
    －８５１７號自用小貨車內，復由乙○○駕駛車號不詳之自
    用小客車，引導張介翰、羅徐郎駕駛車牌號碼ＥＥ－８５１
    ７號自用小貨車，將上開牛樟樹載往桃園縣大溪鎮一帶販賣
    。嗣於同日下午6 時40分許，張介瀚駕駛上開自小貨車行經
    桃園縣大溪鎮○○路○段156號前肇事，經警方到場處理時發
    現上情，當場逮捕張介瀚，並扣得張介瀚所有供綑綁牛樟樹
    之鋼索一綑，羅徐郎、乙○○則趁隙逃逸。
二、案經桃園縣政府警察局大溪分局報請臺灣桃園地方法院檢察
    署呈請臺灣高等法院檢察署檢察長令移臺灣板橋地方法院檢
    察署檢察官偵查起訴。
    理  由
一、被告乙○○於原審法院對於上揭結夥羅徐郎、張介瀚共三人
    ，利用車輛搬運之方式，竊取森林主產物牛樟樹之犯罪事實
    供承不諱，核與共犯張介瀚、羅徐郎於原審法院供述、證人
    即出租車輛之游國正、行政院農業委員會林務局烏來工作站
    技術士甲○○證述之情節大致相符，並有乙○○名義之租賃
    契約書、現場空照圖、土地建物查詢資料、贓物認領保管單
    、乙○○所使用0000000000號行動電話通聯紀錄
    各一份及現場照片4 張在卷可稽。而被告乙○○等人所竊盜
    之森林主產物牛樟樹山價達46585 元，亦有國有林林產物價
    金查定書一份附卷可按，足見被告乙○○於原審法院之自白
    與事實相符。本案事證明確，被告乙○○之犯行堪予認定，
    應予依法論科。
二、查被告乙○○結夥二人以上，並為搬運贓物使用車輛，竊取
    森林主產物，核其所為係犯森林法第52條第1項第4款、第 6
    款之罪。起訴書原載被告乙○○係犯森林法第51條第1 項竊
    取森林主副產物罪、山坡地保育利用條例第34條第1 項在公
    有山坡地內擅自墾殖罪，及刑法第321條第1項第4 款之結夥
    三人竊盜罪，業經公訴檢察官於原審法院當庭更正適用之法
    條為森林法第52條第1項第4款、第6 款，本院自無庸再依刑
    事訴訟法第300 條變更法條。被告乙○○與羅徐郎、張介瀚
    3 人就上開犯行間，有犯意聯絡及行為分擔，為共同正犯。
三、原審以被告乙○○罪證明確，適用森林法第52條第1第4款、
    第6款、刑法第11條前段、第28條、第42條第3項前段、第38
    條第1項第2款等規定，並審酌被告乙○○犯罪之動機、目的
    、手段，所竊林產物之價值，犯罪後坦承犯行之態度等一切
    情狀，量處被告有期徒刑7月，併科所竊產物山價46585元之
    2倍即93170元之罰金，及罰金如易服勞役之折算標準，另說
    明扣案之鋼索一綑，係共犯張介瀚所有供本件犯罪所用之物
    ，併依刑法第38條第1項第2款規定宣告沒收，核其認事用法
    均無不合，量刑亦屬妥適。被告乙○○上訴意旨謂原判決未
    認定係何人提議竊取牛樟樹，又係何人下手砍伐牛樟樹，何
    人提議載往大溪販售執以指摘原判決不當，惟被告於原審法
    院對檢察官之起訴事實既為認罪之表示（原審卷第96頁參照
    ），不論係被告乙○○或共犯羅徐郎、張介瀚提議竊取，或
    3人中何人下手砍伐牛樟樹（依卷內資料無從認定3人中何人
    砍伐），因被告乙○○與羅徐郎、張介瀚既有犯意聯絡及行
    為之分擔，因此何人提議竊取及何人下手砍伐，對本件犯罪
    之成立不生影響。至於何人提議載往大溪販售，亦係事後處
    分贓物之問題，亦與本件犯罪之成立無關，被告乙○○之上
    訴為無理由，應予駁回。
四、被告經合法傳喚，無正當理由不到庭，爰不待其陳述逕行判
    決。
據上論斷，應依刑事訴訟法第368條、第371 條，判決如主文。
本案經檢察官鄭龍照到庭執行職務。
中    華    民    國    99    年    9     月    15    日
                  刑事第三庭    審判長法  官  陳博志
                                      法  官  陳德民
                                      法  官  劉興浪
以上正本證明與原本無異。
如不服本判決，應於收受送達後10日內向本院提出上訴書狀，其
未敘述上訴之理由者並得於提起上訴後10日內向本院補提理由書
（均須按他造當事人之人數附繕本）「切勿逕送上級法院」。
                                      書記官  王詩涵
中    華    民    國    99    年    9     月    15    日
附錄本案論罪科刑法條全文
森林法第52條：
竊取森林主、副產物而有左列情形之一者，處六月以上五年以下
有期徒刑，併科贓額二倍以上五倍以下罰金：
一、於保安林犯之者。
二、依機關之委託或其他契約，有保護森林義務之人犯之者。
三、於行使林產採取權時犯之者。
四、結夥二人以上或僱使他人犯之者。
五、以贓物為原料，製造木炭、松節油、其他物品或培植菇類者
    。
六、為搬運贓物，使用牲口、船舶、車輛，或有搬運造材之設備
    者。
七、掘採、毀壞、燒燬或隱蔽根株，以圖罪跡之湮滅者。
八、以贓物燃料，使用於礦物之採取，精製石灰、磚瓦或其他物
    品之製造
    者。
前項未遂犯罰之。
第一項第五款所製物品，以贓物論，沒收之。

司法院資訊處製作；財團法人民間司法改革基金會備份。
